臺灣高雄地方法院交通事件裁定　　　　　　　　　　　　九十三年度交聲字第二號
　　原處分機關　高雄市政府交通局交通事件裁決處
　　異　議　人　甲○○
右列異議人因違反道路交通管理處罰條例案件，對於高雄市政府交通局交通事件裁決
處民國九十二年十二月三十日所為之處分（高市交裁字第三二─Ｉ00000000
號），聲明異議，本院裁定如左：
    主  文
異議駁回。
    理  由
一、按「汽車駕駛人，行經有燈光號誌管制之交岔路口闖紅燈者，處新台幣一千八百
    元以上五千四百元以下罰鍰」，道路交通管理處罰條例第五十三條定有明文。
二、異議意旨略以：原處分機關裁決異議人違規之地點，距離受攔檢處約有二公里遠
    ，而無照片佐證，難以判定確有違規之事實。又違規地點在夜間人跡罕至，並無
    警員於該路口之值勤紀錄，又無照片可稽，僅憑警員片面之詞，裁決顯有未合。
    且異議人迄至裁決之時，均未收到任何違規通知，而又將罰鍰加重為新台幣（下
    同）五千四百元，是否作業疏失，令人不服等語。
三、經查：
  (一)查異議人於九十二年八月二十一日凌晨一時二十分許駕駛車牌號碼ＳＱ─五○一
    八號自小客車，在彰化縣大城鄉○○路口有闖紅燈之行為，故經警員開單舉發，
    並經原處分機關於九十二年十二月三十日認定異議人確有上述違規情事，遂裁決
    處異議人應繳納五千四百元罰鍰之事實，有彰化縣政府警察局舉發違反道路交通
    管理事件通知單、原處分機關違反道路交通管理事件裁決書暨相關資料各乙份附
    卷可稽。
  (二)又證人即案發當時之現場值勤警員羅進成到庭證稱：「（案發）當天我服凌晨○
    點到二點的巡邏勤務，巡邏車的方向由天惠路由南向北行駛，到台一五二號公路
    的交岔路口，於凌晨一點二十分左右看到異議人的車輛沿一五二號公路由東向西
    行駛，當時該路口是紅燈，異議人沒有停車等紅燈，就直接穿越該路口繼續行駛
    ，當時我坐在巡邏車內，我是駕駛，正要經過該路段，我的路段是綠燈，異議人
    的路段是紅燈，他竟然從我的路段直接穿越過去，當時兩車的距離不會超過十公
    尺，我已經快接近該路口了，我發現異議人闖紅燈後，就左轉尾隨異議人的車輛
    ，當時附近的車輛不多，因為已經深夜了，我們有鳴笛並且斷斷續續有發出警報
    聲響，但因為怕吵到人所以只是斷斷續續的發出警報聲，不過我們晚上巡邏一定
    會一直開啟警示燈。一直尾隨到進入市區郵局的前面的時候，異議人才停車受檢
    ，因為之前異議人行車速度很快，所以我們不敢貿然直接攔下異議人的車，才會
    拖了一、二公里才攔檢到異議人。攔停後，我們要求異議人提出證件，並告知他
    違規闖紅燈，必須依法舉發，就開立本件的舉發違規通知單，但是異議人拒絕簽
    名，他說那麼遠他也沒有注意到有無闖紅燈，辯稱他沒有闖紅燈，後來我們沒有
    發現其他不法情形，於開完通知單後就直接離去」、「（問：是否確認攔停的車
    輛的確是闖紅燈的車輛？）我可以確定，因為當時異議人就在我的面前闖紅燈」
    、「（問：當時是否看到闖紅燈的車輛的車號？）沒有看到，因為深夜了沒有辦
    法注意他的車號，但知道是這輛車闖紅燈，我們就一直尾隨，這中間沒有其他車
    子曾經介入我們之間，所以我可以肯定就是異議人的車子闖紅燈」、「（問：是
    否看到異議人行駛的路段是紅燈？）按照一般燈號的操作情形，我們這邊是綠燈
    ，異議人行駛的路段一定就是紅燈，而且我們這邊的綠燈已經呈現綠燈的狀態有
    一段時間了，異議人那邊不可能是綠燈，況且我真的有看到異議人那邊是紅燈」
    、「系爭地點確實是郊區○○○○路口的確有人居處，屬於住宅區，只不過在這
    個住宅區到市區區才比較空曠，而且異議人車子開的很快，我們陸陸續續
    鳴笛他也不見得聽得到，所以才會在進入市區異議人速度變慢之後才攔下異議人
    」、「該路口有平交道行經，且地形非常複雜，常發生車禍，所以該路口於深夜
    仍有紅綠燈的管制，不可能閃黃燈或閃紅燈」等語（參見本院九十三年二月二十
    五日訊問筆錄），是依該證人所證乙節，業已明確證述異議人確有駕車闖紅燈之
    事，並明確解釋何以非在闖紅燈之地點而係在一、二公里外始攔檢異議人之原因
    ，且異議人未簽收舉發違規通知單，係因異議人拒絕簽收之故。經核該證人所證
    ，尚無矛盾或顯不合常理之處。至除該證人之證詞外，固無以錄影或照相等方式
    所拍攝之車輛違規照片另資證明。惟一般警員執行交通勤務，依法並未要求就闖
    紅燈等違規事項必須錄影或拍照存證，且因闖紅燈等違規情事均發生於一剎那之
    間，除非於案發現場恰有擺設固定之照相設備，否則要求值勤警員或舉發機關緊
    急錄影或照相，並須以此為證，亦未免強其所難。是以，本院以為雖無另攝有異
    議人違規之照片為證，但案發當時之現場值勤警員亦不失為可資證明之證人身分
    ，該警員即證人羅進成既已到庭作證如上，且衡諸該證人與異議人並不認識，亦
    無恩怨嫌隙可言，當不至任意羅織異議人有此違規，故該證人上述之證言應可採
    信，自堪認定異議人確有本件闖紅燈之違規情事無疑。
四、綜上所述，基上各項證據資料顯示，應堪認定異議人確有前揭之違規情事，異議
    人前揭所辯各節，並無足取。揆諸首揭法律規定，異議人既駕車闖紅燈，原處分
    機關處以法律規定額度內之罰鍰五千四百元，自屬有據。異議人仍執詞聲明異議
    ，洵無理由，本院當應裁定駁回。
五、結論：應依道路交通管理處罰條例第八十七條第二項、道路交通案件處理辦法第
    十九條，裁定如主文。
中      華      民      國    九十三    年      三      月    二十三    日
                              臺灣高雄地方法院交通法庭
                                  法  官  陳信旗
右正本證明與原本無異。
如不服本裁定應於送達後五日內向本院提出抗告狀。
                                  書記官  張家榮
中      華      民      國    九十三    年      三      月二十三    日
